【裁判字號】    89,易,1073
【裁判日期】    891109
【裁判案由】    違反毒品危害防制條例
【裁判全文】
台灣屏東地方法院刑事判決                 八十九年度易字第一七三號
    公  訴  人  臺灣屏東地方法院檢察署檢察官
    被      告  甲○○
右列被告因違反毒品危害防制條例案件，茲經檢察官提起公訴（八十九年度偵字第一
五二二號），本院判決如左：
    主  文
甲○○連續施用第二級毒品，累犯，處有期徒刑拾月。
    事  實
一、甲○○前於民國（下同）八十六年間，因違反麻醉藥品管理條例案件，經法院判
    處有期徒刑七月確定，並於八十七年五月七日執行完畢，又因施用第二級毒品案
    件，於觀察、勒戒及強制戒治後後，由台灣高雄地方法院檢察署檢察官在八十九
    年四月十二日以該署八十九年度戒毒偵字第四六二號為不起訴處分確定。嗣甲○
    ○又於該不起訴處分後之五年內，基於概括犯意，自八十九年四月十二日起至同
    年月十七日止，連續在屏東縣長治鄉土地公廟附近施用第二級毒品安非他命二次
    ，嗣為警於同月十七日十九時許持搜索票在其位於屏東縣高樹鄉東振村和平巷五
    十號住處查獲，並經檢察官向本院聲請對甲○○為強制戒治。案經屏東縣警察局
    移請台灣屏東地方法院檢察署檢察官偵查起訴；又於本院審理中，經合法傳喚、
    拘提均無正當理由而未到庭，嗣經本院通緝後始行到案。
    理  由
一、右開事實，業經被告甲○○先後於警訊及本院審理中自白不諱，且有屏東縣衛生
    局於八十九年五月十五日出具之８９０１６９號尿液檢驗報告附卷可稽；又被告
    前因施用毒品案件，經送觀察、勒戒及強制戒治後，由台灣高雄地方法院檢察署
    檢察官於八十九年四月十二日以八十九年度戒毒偵字第四六二號為不起訴處分確
    定，其為前述施用毒品行為後，並經檢察官以八十九年聲戒字第四五二號向本院
    聲請對令被告入戒治處所施以強制戒治，有台灣屏東地方法院檢察署刑案資料查
    註紀錄表及台灣高等法院被告全國前案紀錄表為憑，被告罪證明確，其犯行洵堪
    認定。
二、核被告甲○○所為，係犯毒品危害防制條例第十條第二項之施用第二級毒品罪。
    其先後二次施用毒品行為之時間密接、犯罪構成要件相同，顯係基於概括犯意為
    之，應依連續犯規定以一罪論，並加重其刑；再被告前於八十六年間，因違反麻
    醉藥品管理條例案件，經法院判處有期徒刑七月確定，並於八十七年五月七日執
    行完畢，此有前述前案紀錄表可稽，於五年內再犯有期徒刑以上之本罪，為累犯
    ，應依法加重其刑，並遞加重之；至被告雖辯稱其係主動向警方自首其施用毒品
    犯行，使警方得以知悉其上述犯行，然經本院依職權訊問前往被告住處查獲之警
    員張增賢到庭結證表示，警方係因另接獲他人之報案，得知被告在住處施用毒品
    ，始向檢察官申請搜索票前往查獲，並未曾接獲被告之報案或自首等語，並提出
    搜索票聲請書、搜索扣押證明筆錄、搜索票等物為證，再被告雖陳稱其係向高雄
    市政府警察局刑事警察大隊緝毒組報案自首，然經本院向該隊查詢結果，經該隊
    覆稱該隊根本沒有緝毒組之編制，故無法查證被告是否有報案自首之行為，此有
    卷附該隊之報告書可憑，是被告所辯有自首犯行一節，即乏證據以資認定，附此
    敘明。審酌被告之犯罪動機、目的、手段，致生危害於社會風氣、其有多次施用
    安非他命之犯行，有上開前案查註紀錄表可稽，猶不知悔改、犯後坦承犯行等一
    切情狀，量處如主文所示之刑。
據上論斷，應依刑事訴訟法第二百九十九條第一項前段，毒品危害防制條例第十條第
二項、刑法第十一條前段、第五十六條、第四十七條，判決如主文。
本案經檢察官蔣忠義到庭執行職務
中      華      民      國      八十九      年      十一    月    九    日
                                      臺灣屏東地方法院刑事第二庭
                                          法  官   莊鎮遠
右判決正本證明與原本無異。
對於本判決如有不服應於收受送達後十日內向本院提出上訴書狀上訴於台灣高等法院
高雄分院並按他造當事人之人數附具繕本。
                                          書記官   吳光璵
中      華      民      國      八十九      年     十一     月   九    日
附錄本案論罪科刑法條：
毒品危害防制條例第十條：
    施用第一級毒品者，處六月以上五年以下有期徒刑。
    施用第二級毒品者，處三年以下有期徒刑。


司法院資訊處製作；財團法人民間司法改革基金會備份。
